Minutes et répertoires du notaire Adrien DUPUYS, 23 septembre 1648 - 4 janvier 1683 (étude XXXIV)
Archives nationales
- Minutes de Adrien DUPUYS, 23 septembre 1648 - 30 avril 1683; MC/ET/XXXIV/115 - MC/ET/XXXIV/227
  - Minutes. 1649, septembre - 1649, décembre, septembre 1649 - décembre 1649; MC/ET/XXXIV/118
    - BIDAL (famille) § Bail par famille BIDAL à Isaac COLLETET proc. au Châtelet, d'une maison appartenant au roi. B. située rue Sainte Croix de la Cité moyennant 510 Lts par an, 31 octobre 1649; MC/ET/XXXIV/118
      bail; Bidal (famille)
    - ANDRE (Robert) marchand fruitier rue Montorgueil paroisse Saint-Eustache § Mariage de Robert ANDRE avec Marie VINQUEMANT, majeur, fille de Guillaume V. Tisserand en toile au village ou Cigny l'Abb. en Champagne comté de Thierache, 5 novembre 1649; MC/ET/XXXIV/118
      contrat de mariage; André, Robert
    - PLACE DAUPHINE § Bail pour 9 ans par Claude de LABORYE conseiller secrétaire du roi M/on/ Cons. de Fr. et de ses finances, avocats au Conseil de S.M., d'une maison située PLACE DAUPHINE ayant sortie sur lad. place sur le quai regardant la mégisserie moy. 1500 £. par an, 6 novembre 1649; MC/ET/XXXIV/118
    - POUSSIN (Agnes) Vve de Jh. de GOURNAY maître chirurgien r. des Marmousets paroisse de la madeleine en la Cité § Transport, 12 novembre 1649; MC/ET/XXXIV/118
      Poussin, Agnes
    - PALLOT (Gilles) marchand plâtrier demeurant à la Ville l'Evêque paroisse de la Madeleine § Mariage de Gilles PALLOT fils de Jean P. b de P., marchand avec Cath. BAUDIN, majeure, fille d'Etienne pâtissier à Troyes, 14 novembre 1649; MC/ET/XXXIV/118
      contrat de mariage; Pallot, Gilles
    - BIDAL (Benoît) + marchand bourgeois de Paris § Vente par les 6 héritiers de Benoît BIDAL et Elis MARTIN jadis sa femme à Pierre LAMY marchand libraire bourgeois de Paris rue de la Calande paroisse à G. le Vieil - de la 5ème boutique autour du second pilier de la grande salle du Palais moyennant 1200 l. par an, 15 novembre 1649; MC/ET/XXXIV/118
      acte de vente; Asfeld, Benoît Bidal d' (158.-1649)
    - LEFEBURE (Ferrand) + 1er huissier en la chambre des Comptes § Compromis entre les héritiers de Ferrand LEFEBURE, 15 novembre 1649; MC/ET/XXXIV/118
    - BAZILLE (René) prêtre du diocèse de Chartres l'un des 7 curés ou vicaires perpétuels en l'egl. coll. Notre-Dame de Poissy § Résignation portant permutation de bénéfice entre René BAZILLE et Pierre AUGER sous diacre du diocèse de Chartres, chapelain de la chap. Saint-Nicolas de Bethemont audit diocèse, 18 novembre 1649; MC/ET/XXXIV/118
      renonciation; Bazille, René
    - BIDAL (Benoît) + marchand bourgeois de Paris § Déclaration par laquelle Etienne MARTIN greffier de la 1er Chambre du Pt. reconnaît que suivant contrat passé para. SADRON le 30-7-1639 défunt Benoît BIDAL son beau frère, lui a cédé 768 L. 13 s. 4 d. à prendre sur Henry de LEVY de VENTADOUR, ecclésiastique, 24 novembre 1649; MC/ET/XXXIV/118
      déclaration; Asfeld, Benoît Bidal d' (158.-1649)
    - PONT SAINT MICHEL tournée du § Accords suivis d'un marché pour une maison située. .. endommagée par un incendie, 24 novembre 1649; MC/ET/XXXIV/118
      accord; marché; Saint-Michel (pont)
    - ST MARCEL (fg) r. de Bourgogne § Bail par Geneviève MIREBEAU veuve de François BERRUYER seigneur de Château Bosset C/ne/ de la Marine, procureur en la Chambre des Comptes r. des Vieilles Boucheries paroisse Saint-Séverin durant 3 ans d'une maison à fg. Saint-Marcel moy. 190 L. par an, 25 novembre 1649; MC/ET/XXXIV/118
      bail; St Marcel, fg
    - DEPOIX (Philippe) menuisier r. au Fèvres paroisse Saint-Martial en la Cité § Bail par. .. durant 6 ans de terres situées à Martinville moy. 30 L. par an, 25 novembre 1649; MC/ET/XXXIV/118
      bail; Depoix, Philippe
    - VOMBOURG (Jean) b de P. Agent de change et banque de derniers, draps de soie et laine, cuirs, blés et autre marchandises à Paris r. Troussevache paroisse Saint-Ja. de la B. § Vente par Jean VOMBOURG de marchand son office, l'un des 4 crées par édit de juin 1572, 26 novembre 1649; MC/ET/XXXIV/118
      acte de vente; Vombourg, Jean
    - BIDAL (Pierre) marchand de draps de soie bourgeois de Paris rue au Febvres § Déclaration de Pierre BIDAL attestant que le transport de la somme de 952 L. 6 sols 9 d. qui lui a été fait par Benoît B. son père bourgeois de Paris le 30-1-1648 à prendre sur François QUEUILLY marchand à Paris, a été fait en déduction de ce que lui devait led. défunt, 29 novembre 1649; MC/ET/XXXIV/118
      déclaration; Bidal, Pierre
    - JUIFVERIE (rue de la) § Bail de maison, 29 novembre 1649; MC/ET/XXXIV/118
    - MASSON (Didier) b de P. r. Planchemibray § Inventaire après décès de Didier MASSON à la requête de Nicolle PINSSON son ep., 2 décembre 1649; MC/ET/XXXIV/118
      inventaire; Masson, Didier
    - (la) COURTILLE (terroir de) § Bail de terre en marais situés à terroir de la COURTILLE hors le faubourg du Temple, 3 décembre 1649; MC/ET/XXXIV/118
    - MACONNERIE marché § Marché par lequel Sébastien CUIRET et Jean SOUBERT maçons promettent à Gabriel LE DUC père et fils maçons rue Colnatrix paroisse Saint-Christophe en la Cité, de faire les travaux de. .. en une maison 'en commencée' rue Saint-Germain l'Auxerrois au coin de la rue de la petite sonnerie moi 4 l. par toisé d'ouvrages, 6 décembre 1649; MC/ET/XXXIV/118
      marché; Cuiret, Sébastien; Soubert, Jean; Le Duc, Gabriel; maçon
    - BIZET (Anthoine) serviteur domestique de l'H.D. y demeurant § donation par Anthoine BIZET à Claude B. son frère, maître tailleur d'habits bourgeois de Paris rue et paroisse Sainte-Croix en la Cité de tous ses biens lui appartenant au jour de son décès, 9 décembre 1649; MC/ET/XXXIV/118
      donation; Bizet, Antoine
    - FILASIER (Nicole) Vve de Jh. GODART Commis. contrôleur et visiteur de bois de Paris § Vente par Nicole FILASIER à Ja. ROHAULT professeur en mathématique demeurant sur le Pont le change dud. office de Commis. Contrôleur juré mouleur dompteur, cordeur, mesureur et visiteur de Bois de la ville de Paris dont led. défunt était pourvu par lettre du 25-7-1644 - moy. 25000 Lts, 11 décembre 1649; MC/ET/XXXIV/118
      acte de vente; Filasier, Nicole
    - BARBERET (Jehan) maître horloger marchand bourgeois de Paris r. de la V. Drapperie paroisse ste Cx § Oblig. par Jacques CHARLES juré vendeur contrôleur de vins b de P. r. de la mortellerie à. .. de la somme de 1200 £. pour prêt, 13 décembre 1649; MC/ET/XXXIV/118
      obligation; Barberet, Jehan
    - REGNAULT (Paul) maître vitrier r. Moufetard du fg Saint-Marcel § Vente par .. et Cath. BONNET son ep. veuve auparavant de Louis DELAMARRE, maître vitrier à Claude FROMACEOT maître cordonnier b de P. de terres situées en lad. rue moy. 60 Lts, 14 décembre 1649; MC/ET/XXXIV/118
      acte de vente; Regnault, Paul
    - LE BRETON (Pierre) Contrôleur, jaugeur et mesureur de plâtre r. des Gravilliers paroisse Saint-Nicolas-des-Champs§ Obligation par Pierre LE BRETON à Antoine LEFEBURE b de P. rue des 5 Diamants de la somme de 1000 Lts pour prêt, 16 décembre 1649; MC/ET/XXXIV/118
      obligation; Le Breton, Pierre
    - JANVILLE en Beauce § Vente de maison située à JANVILLE, 18 décembre 1649; MC/ET/XXXIV/118
    - NORMANT (Jean) C/on/ passementier r. d'Orleans au fg Saint-Marcel § Mariage de Jean NORMANT fils d'Antoine N. lab. près Poix en Picardie avec Anne SALLE veuve de Robert MELEEcompagnon maçon étant au service et Ja. NOIRET, Comm. contrôleur de la buche maître ceinturier ordinaire du Roi, b de P., 19 décembre 1649; MC/ET/XXXIV/118
      contrat de mariage; Normant, Jean
    - RAVENEL (Olivier) marchand de vins r. de la pelleterie paroisse Saint-Barth. § Testament de Olivier RAVENEL, 19 décembre 1649; MC/ET/XXXIV/118
      testament; Ravenel, Olivier
    - FRANBOURG (Marie) r. de la Poterie paroisse Saint-Eust. § Inv. après décès de Marie FRANBOURG à la requête de Nicolas LAMBERT, ni savetier, tuteur de Claude, 19 ans Nicolas, 12 ans - Simon, 9 ans - Charles, 5 ans, Anne, 4 1/2 - Pierre, 3 ans - Ses enfants mineurs - En la présence de Laurent FRANBOURG maître cordonnier, subroge tuteur et oncle maternel, demeurant r. de la Calendre, 20 décembre 1649; MC/ET/XXXIV/118
      inventaire; Franbourg, Marie
    - SAVETIER § Inventaire de Marie FRANBOURG à la requête de Nicolas LAMBERT maître dud. métier, 20 décembre 1649; MC/ET/XXXIV/118
    - BARDOU (Léonard) tailleur de pierre r. du Paon paroisse Saint-Et. du Mont § Constitution de rentes, 21 décembre 1649; MC/ET/XXXIV/118
      constitution de rente; Bardou, Léonard
    - DELAMET (Francois) marchand b de P. r. Saint-Martin paroisse Saint-Nicolas du Ch. § Don/on/ mutuelle entre François DELAMET et Barbe ODOT son ép., 26 décembre 1649; MC/ET/XXXIV/118
      donation; Delamet, Francois
    - BENARD (Pierre) maçon à Paris § Obligation, 26 décembre 1649; MC/ET/XXXIV/118
      obligation; Bénard, Pierre
    - GUIBILLON (Nicolas) Avocat en Parlement, r. de la Savaterie paroisse Saint-Martial § Bail pour 9 années par Nicolas GUIBILLON à Charles JOLLY marchand à Ecouen de 2 jardins situés au dit lieu moy. 70 £. par an et un cent de belles pommes de reinettes, 28 décembre 1649; MC/ET/XXXIV/118
      bail; Guibillon, Nicolas
    - (la) COURNEUVE lieud la prévôté § Rétrocession de terre située à la COURNEUVE, 28 décembre 1649; MC/ET/XXXIV/118
      cession
    - MONET (Marie) Vve de Jean JOLLY servante du logis de Laurent Cherblanc Contr. gen. du domaine à Lyon § Inv. après décès de Marie MONET, 29 décembre 1649; MC/ET/XXXIV/118
      inventaire; Monet, Marie
    - LE BAS (Samuel) maître peintre bdeP. demeurant sur le Pont N.D. § Bail durant 5 ans par Pierre MARCHAND maître orfèvre b de P. a. Neuve Saint-Louis près le Palais, tuteur de Madeleine MARCHAND sa nièce fille d'Isaac M. marchand b de P. et de Madeleine LE BAS, en la présence et au consentement de. .. oncle maternelle et subrogé tuteur, à Francois de LA FOREST en lumineur rue des Amandiers d'une maison en lad. mineure appartenant située rue des amandiers moy. 370 £. par an, 29 décembre 1649; MC/ET/XXXIV/118
      bail; Le Bas, Samuel
    - BARBEDOR (Richard) + marchand orfèvre b de P. § Reconnaissance par Elis. NOURRY veuve seconde noce de. .. d'avoir reçu de Constantin AUBRY marchand orfèvre b de P. d'une liasse de 50 pièces à l'exception de la 37/e/ provenant de l'inv. aud. BARBEDOR, 31 décembre 1649; MC/ET/XXXIV/118
      inventaire; reconnaissance; Barbedor, Richard
  - Minutes. 1650, janvier - 1650, mars, janvier 1650 - mars 1650; MC/ET/XXXIV/119
    - BULLOT (Pierre) orfèvre demeurant Ille du palais sur le quai qui regarde les Augustines § Obligation par. .., 18 janvier 1650; MC/ET/XXXIV/119
      obligation; Bullot, Pierre
    - ORFEVRE BULOT Pierre, demeurant Ile du Palais § Obligation par. .., 18 janvier 1650; MC/ET/XXXIV/119
      obligation; Bulot, Pierre
    - CHARPENTIER (Nicolas) orfèvre ordinaire de la maison du Roi; rue de la vieille draperie § bail par. .., 18 mars 1650; MC/ET/XXXIV/119
    - ORFEVRE CHARPENTIER Nicolas, rue de la Vieille Draperie § Bail par..., 18 mars 1650; MC/ET/XXXIV/119
    - LEBON (Antoine) tapissier rue Neuve Saint-Louis § bail à loyer par. .., 22 mars 1650; MC/ET/XXXIV/119
      bail; Lebon, Antoine
    - TAPISSIER LEBON (Anthoine) r. Neuve Saint-Louis § Bail à loyer, 22 mars 1650; MC/ET/XXXIV/119
      bail; Lebon, Anthoine
    - CHARPENTIER (Nicolas) orfèvre ordinaire de la maison du Roi rue de la vieille draperie § bail à loyer par. .., 26 mars 1650; MC/ET/XXXIV/119
    - ORFEVRE CHARPENTIER Nicolas, rue de la Vieille Draperie § Bail à loyer par..., 26 mars 1650; MC/ET/XXXIV/119
  - Minutes. 1650, avril - 1650, juillet, avril 1650 - juillet 1650; MC/ET/XXXIV/120
    - LEFEBVRE (Paul) orfèvre; sur le pont aux changes § bail à loyer par. .. et LEFEBVRE (Philippe) son frère, sur le quai qui regarde les Augustines, 21 mai 1650; MC/ET/XXXIV/120
      bail; Lefèbvre, Paul
    - ORFEVRE LEFEBURE Paul sur le pont aux Changes § Bail à loyer, 21 mai 1650; MC/ET/XXXIV/120
      bail; Lefebure, Paul
    - CHARPENTIER (Nicolas) orfèvre de la maison du Roi rue de la vieille draperie § ratification par..., 25 mai 1650; MC/ET/XXXIV/120
      Charpentier, Nicolas
    - ORFEVRE CHARPENTIER Nicolas, rue de la Vieille Draperie § Ratification par. .., 25 mai 1650; MC/ET/XXXIV/120
  - Minutes. 1650, août - 1650, octobre, août 1650 - octobre 1650; MC/ET/XXXIV/121
  - Minutes. 1650, novembre - 1650, décembre, novembre 1650 - décembre 1650; MC/ET/XXXIV/122
    - Inventaire après décès d'Elisabeth Janvier, femme de Robert Pierre, marchand, bourgeois de Paris, rue de la Barillerie., 4 novembre 1650; MC/ET/XXXIV/122
      Georges Wildenstein, Le goût pour la peinture dans la bourgeoisie parisienne au début du règne de Louis XIII, d'après des inventaires après décès...[705 actes], Gazette des Beaux-Arts, Paris, 1959, p.96 (voir contexte dans le Plan d’orientation général - Notaires de Paris, guides thématiques du Minutier).
      Date de création de la notice: 2009
      inventaire après décès; Barillerie (rue de la); Janvier, Elisabeth; Pierre, Robert; commerçant
  - Minutes. 1651, janvier - 1651, mars, janvier 1651 - mars 1651; MC/ET/XXXIV/123
    - Quittance par Antoine REGNAULT, rue au Chantre, fils et héritier de Martin, maître à danser, bourgeois de Paris, et d'Antoinette PAYEN, à Jean REGNAULT, maître à danser, son frère., 10 février 1651; MC/ET/XXXIV/123
      quittance; Chantre (rue du); Regnault, Jean; Regnault, Antoine; Regnault, Martin; enseignant; danseur
    - BOULLIETTE (Philippe) orfèvre rue de Seine § bail à loyer par. .., 20 mars 1651; MC/ET/XXXIV/123
      bail; Boulliette, Philippe
    - ORFEVRE BOUILLIETTE Philippe, rue de Seine § Bail à loyer, 20 mars 1651; MC/ET/XXXIV/123
      bail; Bouilliette, Philippe
  - Minutes. 1651, avril - 1651, juin, avril 1651 - juin 1651; MC/ET/XXXIV/124
    - VANDEN DRIES (Guillaume) orfèvre dans l'enclos de Saint-Denis de la Chartre § obligation par. .., 18 juin 1651; MC/ET/XXXIV/124
      obligation; Vanden Dries, Guillaume
    - ORFÈVRE VAN DEN DRIES Guillaume, Enclos Saint-Denis de la Chartre § Obligation, 18 juin 1651; MC/ET/XXXIV/124
      obligation; Van Den Dries, Guillaume
  - Minutes. 1651, juillet - 1651, août, juillet 1651 - août 1651; MC/ET/XXXIV/125
    - ORFEVRE CHARPENTIER Nicolas, rue de la Vieille Draperie § Renonciation, 29 juillet 1651; MC/ET/XXXIV/125
  - Minutes. 1651, septembre - 1651, octobre, septembre 1651 - octobre 1651; MC/ET/XXXIV/126
    - Echange de rentes entre Jean Regnault, maître à danser, bourgeois de Paris, demeurant rue de Richelieu, et Antoine Regnault, maître à danser, bourgeois de Paris, demeurant rue du Chantre, et Geneviève Gallois, sa femme., 11 septembre 1651; MC/ET/XXXIV/126
      échange; Richelieu (rue de); Regnault, Jean; Regnault, Antoine; enseignant; danseur
    - ANGET (Pierre) orfèvre; Ile du Palais sur le quai regardant les Augustins § Constitution par. .. CHRÉTIEN (Nicolas) orfèvre LEMERCIER (Anthoine) orfèvre GASTINES (Jean de) orfèvre BASTIER (Pierre) orfèvre, 25 octobre 1651; MC/ET/XXXIV/126
      Anget, Pierre
    - ORFÈVRE GASTINES Jean de § Constitution, 25 octobre 1651; MC/ET/XXXIV/126
      Gastines, Jean de
    - ORFÈVRE LE MERCIER Antoine § Constitution, 25 octobre 1651; MC/ET/XXXIV/126
      Le Mercier, Antoine
    - ORFEVRE BASTIER Pierre § Constitution, 25 octobre 1651; MC/ET/XXXIV/126
      Bastier, Pierre
    - ORFEVRE CHRETIEN Nicolas § Constitution, 25 octobre 1651; MC/ET/XXXIV/126
      Chretien, Nicolas
    - ORFEVRE ANGET Pierre, demeurant Ile du Palais § Constitution par. .., 25 octobre 1651; MC/ET/XXXIV/126
    - MASSERON (François) m/tre/ horloger dans la cour du Palais § vente de droit par. .., 31 octobre 1651; MC/ET/XXXIV/126
      acte de vente; Masseron, François
    - HORLOGER MASSERON (François) à Paris § Vente de droit, 31 octobre 1651; MC/ET/XXXIV/126
  - Minutes. 1651, novembre - 1651, décembre, novembre 1651 - décembre 1651; MC/ET/XXXIV/127
    - BRIDAULT (Jean) marchand tapissier demeurant rue de la Vieille-Draperie § Inventaire de. .., 5 novembre 1651; MC/ET/XXXIV/127
      inventaire; Bridault, Jean
    - TAPISSIER (marchand) BRIDAULT (Jean) demeurant rue de la Vieille-Draperie. § Inventaire de. .., 5 novembre 1651; MC/ET/XXXIV/127
    - CHARPENTIER (Nicolas) orfèvre de la maison du Roi rue de la vieille draperie § bail à loyer par..., 9 décembre 1651; MC/ET/XXXIV/127
    - ORFEVRE CHARPENTIER Nicolas, rue de la Vieille Draperie § Bail à loyer par..., 9 décembre 1651; MC/ET/XXXIV/127
  - Minutes. 1652, janvier - 1652, mars, janvier 1652 - mars 1652; MC/ET/XXXIV/128
    - BARBERET (Jean) horloger rue de la vieille draperie § quittance par. .. A BARBERET (Pierre) horloger, 11 mars 1651; MC/ET/XXXIV/128
      quittance; Barberet, Jean
    - HORLOGER BARBERET (Pierre) § Quittance par. .., 11 mars 1651; MC/ET/XXXIV/128
      quittance; Barberet, Pierre
    - HORLOGER BARBERET (Jean) r. de la Vieille Draperie § Quittance par. .., 11 mars 1651; MC/ET/XXXIV/128
  - Minutes. 1652, avril - 1652, 15 juin, avril 1652 - 15 juin 1652; MC/ET/XXXIV/129
    - Inventaire après décès de Geneviève GALLOIS, à la requête de son mari. Antoine REGNAULT, rue du Chantre, maître à danser, bourgeois de Paris., 4 avril 1652; MC/ET/XXXIV/129
      Tableaux
      inventaire après décès; Chantre (rue du); Regnault, Antoine; Gallois, Geneviève; enseignant; danseur
    - GROÜARD (Simon) orfèvre porte de Paris § Constitution par. .., 10 avril 1652; MC/ET/XXXIV/129
      Groüard, Simon
    - ORFÈVRE GROUARD Simon Porte de Paris § Constitution, 10 avril 1652; MC/ET/XXXIV/129
      Grouard, Simon
    - Transaction. Antoine REGNAULT, maître à danser, bourgeois de Paris., 13 avril 1652; MC/ET/XXXIV/129
      accord; Regnault, Antoine; enseignant; danseur
    - LOYE (Guillaume) marchand orfèvre rue de la vieille draperie § bail à loyer par..., 23 mai 1652; MC/ET/XXXIV/129
      bail; Loye, Guillaume
    - ORFÈVRE LOYE Guillaume, rue de la Vieille Draperie § Bail à loyer, 23 mai 1652; MC/ET/XXXIV/129
    - ORFÈVRE CUISSOT Jacques, rue Saint-Eustache § Transport à. .., 14 mai 1662; MC/ET/XXXIV/129
      Cuissot, Jacques
  - Minutes. 1652, 16 juin - 1652, 30 septembre, 16 juin 1652 - 30 septembre 1652; MC/ET/XXXIV/130
    - ORFEVRE COTTARD Jacques, à Paris § Obligation, 16 juillet 1652; MC/ET/XXXIV/130
      obligation; Cottard, Jacques
  - Minutes. 1652, octobre - 1652, décembre, octobre 1652 - décembre 1652; MC/ET/XXXIV/131
    - Inventaire après décès d'Anne Bezard, femme de Jacques Noiret, marchand ceinturier ordinaire du roi, et commissaire contrôleur de la bûche sur tous les trains de bois flottées, marins et autres entrant à Paris, rue de la Barillerie., 13 novembre 1652; MC/ET/XXXIV/131
      Georges Wildenstein, Le goût pour la peinture dans la bourgeoisie parisienne au début du règne de Louis XIII, d'après des inventaires après décès...[705 actes], Gazette des Beaux-Arts, Paris, 1959, p.97 (voir contexte dans le Plan d’orientation général - Notaires de Paris, guides thématiques du Minutier).
      inventaire après décès; Barillerie (rue de la); Bezard, Anne; Noiret, Jacques; maroquinier; commissaire (Ancien Régime)
    - CEINTURIER § Inventaire de CEINTURIER, 13 novembre 1652; MC/ET/XXXIV/131
    - DEVOIGNY (Pierre) tapissier rue de la Vieille Draperie § quittance par. .., 20 novembre 1652; MC/ET/XXXIV/131
      quittance; Devoigny, Pierre
    - TAPISSIER DEVOIGNY r. de la Vieille Draperie § Quittance, 20 novembre 1652; MC/ET/XXXIV/131
      quittance
    - Transport. Jean REGNAULT, maître à danser, bourgeois de Paris, rue de Richelieu., 3 décembre 1652; MC/ET/XXXIV/131
      cession; Richelieu (rue de); Thoury, Jacques; Regnault, Jean; enseignant; danseur
    - Transport par Antoine REGNAULT, rue au Chantre, maître à danser, bourgeois de Paris., 3 décembre 1652; MC/ET/XXXIV/131
      cession; Chantre (rue du); Regnault, Antoine; enseignant; danseur
    - Inventaire de Anne Bezard, femme de Jacques Noiret.-1 clavesin fermant à clef 25 livres., 13 novembre 1653; MC/ET/XXXIV/131
      Date de révision: 2011
  - Minutes. 1653, janvier - 1653, février, janvier 1653 - février 1653; MC/ET/XXXIV/132
    - Contrat de mariage entre Mathieu Langlois, écuyer, sieur de Merville, aide de camp des armées du Roi, logé rue d'Enfer, et Madeleine Fioravanty, fille de feu Vincent Fioravanty, secrétaire de la Chambre du Roi, et de Madeleine-Violente Pelagally, auquel signe comme témoin de la future épouse Antoine Godeau, évêque de Grasse., 15 février 1653; MC/ET/XXXIV/132
      Documents du Minutier central concernant l'histoire littéraire (1650-1700) [2295 actes], par Madeleine Jurgens et Marie-Antoinette Fleury, Paris, Presses universitaires de France, 1960, p. 190 (instrument de recherche imprimé dématérialisé dont la version intégrale est accessible en ligne par la rubrique 'Autres instruments de recherche', voir contexte dans le Plan d’orientation général - Notaires de Paris, guides thématiques du Minutier).
      Date de révision: 2009-2011
      Documents du Minutier central concernant l'histoire littéraire (1650-1700), par Madeleine Jurgens et Marie-Antoinette Fleury. Presses universitaires de France, 1960, XXIII-511 p.
      contrat de mariage; Enfer (rue d'); Grasse (Alpes-Maritimes); Vence (Alpes-Maritimes); Godeau, Antoine (1605-1672); Langlois, Mathieu; Fioravanty, Madeleine; Fioravanty, Vincent; Pelagally, Madeleine Violente; officier (armée); secrétaire du roi (Ancien Régime); officier de la Chambre du roi (Ancien Régime); évêque
    - GRAVEUR en T.D. PICART (Nicolas) r. des Sept Voies § Obligation, 15 février 1653; MC/ET/XXXIV/132
      obligation; Picart, Nicolas
    - PICART (Nicolas) graveur en taille douce rue des sept voies § obligation par .., 15 février 1653; MC/ET/XXXIV/132
    - SIGNATURE princière § Mariage de Mathieu LANGLOIS, aide de camp des armées du roi, écuyer sieur de MERVILLE, et de Madeleine FIORAVANTY, en présence d'Isabelle d'ORLEANS, duchesse d'ALENCON fille du duc d'ORLEANS, oncle du Roi., 15 février 1653; MC/ET/XXXIV/132
      contrat de mariage
    - ITALIENS § Mariage de Mathieu LANGLOIS, aide de camp des armées du Roi et de Madeleine FIORAVANTY, fille de défunt Vincent FIORAVANTY, secrétaire de la chambre du Roi et de Madeleine Violante PELAGALLY, à présent femme de Jean GOBELIN, écuyer, beau père de la future épouse et oncle du futur époux, en présence des frères et soeur de la future et de Jean Baptiste BARDUCCI, gentilhomme résidant pour S.A. sérénissime de Toscane auprès de S.M., ami commun., 15 février 1653; MC/ET/XXXIV/132
    - DREUX (Jeanne) épouse décédée de Gabriel GAUPIN, écuyer sieur de LA FOREST, conseiller du Roi, Lieutenant de la prévôté et maréchaussée de l'Ile de France § Mariage de Pierre AMIOT, aide de fourrier du Roi, en présence dud. GAUPIN, son cousin germain à cause de défunte Jeanne DREUX sa femme., 16 février 1653; MC/ET/XXXIV/132
      contrat de mariage; Dreux, Jeanne
    - Contrat de mariage de Marie Duval, fille de défunts Jean Duval, conseiller du roi, trésorier général des boîtes et monnaies de France, et de Claude Pineau, assistée de Geneviève Croiset, veuve de Séverin Pineau, chirurgien du roi, sa grand-mère maternelle, qui lui donne en dot des héritages à Vaujour, qu'elle a acquis d'Isabelle Croiset, veuve de Guillaume Nutrat, notaire au Châtelet, et de maître François Nutrat, le 27 mai 1620 (pardevant Boucot et Bourgeois)., 23 février 1653; MC/ET/XXXIV/132
      Notaires des XVIe-XVIIIe siècles (4153 actes), par Claire Béchu, Catherine Grodecki, Marie-Antoinette Fleury, Madeleine Jurgens, Marie-Françoise Limon-Bonnet, Pierre-Yves Louis, Xenia Pamfilova, Isabelle Pebay, v. 1950, 1986-1994 (fichier papier entièrement dématérialisé; voir contexte dans le Plan d’orientation général - Notaires de Paris, guides thématiques du Minutier).
      Date de révision: 2010
      Date de création de la notice: 2005